Thalia Grasella Tangkilisan

Bitung 95531 | 085158072258 | grasheylatangkilisan@gmail.com

ABOUT ME

Lulusan S1 Teknik Informatika yang memiliki motivasi tinggi dan dapat bekerja sama dalam tim. Memiliki pengalaman bekerja sebagai admin selama lebih dari 2 tahun. Kini mencari posisi sebagai Administrasi Umum. Seorang yang teliti, terstruktur, dan cekatan saat mengerjakan tugas. Berambisi dan terdorong untuk selalu mengembangkan keterampilan.

EXPERIENCES

PT. MATRACOM

Administrasi

(January 2022 - Present)

PT. RADIO SWARA RUMAH HATI

Tenaga Staf Administrasi dan Keuangan

(December 2019 - December 2021)

PT. PLN (Persero) Distribusi Jakarta Raya

Internship

(August 2018 - November 2018)

Selama melakukan magang di tempat tersebut, saya ditugaskan untuk membuat antar muka sebuah website internal perusahaan, dan membantu dalam pengembangan website tersebut untuk melakukan import dan export data dari file excel ke dalam database perusahaan.

EDUCATION

Institut Teknologi - PLN
Bachelors Teknik Informatika

(September 2014 - February 2020)

3.21

Lulus dengan gelar Sarjana Teknik dan menyelesaikan Microsft Technology Associate (MTA) sebagai syarat kelulusan

SKILLS

Bahasa Inggris (Intermediate), Microsoft Office (Intermediate), Team work (Advance), Problem Solving (Intermediate), Programming (Novice).